# 《监管规则适用指引 — 会计类第 3 号》 3-4 是否需要追溯？

提问人：wx_616447b93a3e 时间：2023-03-17 17:49:15
《监管规则适用指引—会计类第 3 号》3-4 计算归属于母公司所有者的净利润时如何考虑应收子公司债权的影响：
当母公司存在应收超额亏损子公司款项时，如果母公司所有者和少数股东之间对超额亏损分担不存在特殊约定，母公司综合考虑子公司经营情况、财务状况以及外部经营环境等因素，判断应收子公司款项已经发生实质性损失、未来无法收回的，合并报表应将该些债权产生的损失金额全部计入“归属于母公司所有者的净利润”，扣除该债权损失金额后的超额亏损 ，再按照母公司所有者与少数股东对子公司的分配比例，分别计入“归属于母公司所有者的净利润”和“少数股东损益”。
请问陈版，若母公司以前年度未按照上述规定对子公司的超额亏损进行分配（超额亏损按大股东及少数股东的持股比例分摊），那本年需要根据上述规定追溯调整年初数吗？如果需要，那本年是否会造成出表子公司的超额亏损转投资收益的金额过大？

回答人：chenyiwei
该事项可作为 2022 年度的会计政策变更处理，追溯调整前期合并报表。如你所述，日后丧失对超额亏损子公司的控制权时，可能导致较以往更大的投资收益，这是前期将超额亏损更多地归属于母公司的影响转回所导致。